臺灣花蓮地方法院刑事判決
109年度訴字第245號
公  訴  人  臺灣花蓮地方檢察署檢察官
被      告  曾楷峰


選任辯護人  曾泰源律師
上列被告因違反毒品危害防制條例等案件，經檢察官提起公訴（
109年度偵字第3117號、第3155號、第3220號、109年度毒偵字第
497號），本院判決如下：
    主  文
曾楷峰犯如附表一主文欄所示之罪，各處如附表一主文欄所示之
刑及沒收。應執行有期徒刑肆年陸月。
被訴如附表三之販賣第三級毒品罪，及被訴持有第三級毒品氟硝
西泮之部分均無罪。
    事  實
一、曾楷峰意圖營利，各基於販賣第三級毒品之犯意，分別為下
    列行為：
　(一)於民國108年11月18日14時至15時許間之某時，在花蓮縣
      吉安鄉楓林步道某處，以新臺幣（下同）2萬4000元之對
      價，販賣含有第三級毒品4-甲基甲基卡西酮之咖啡包80包
      與邱垣勳，邱垣勳迄今未付價款，邱垣勳之友人劉邦傑在
      一旁目睹上開交易過程。
  (二)持扣案搭載門號0000000000號之iPhone XR手機（含SIM卡
      1張）使用通訊軟體Messenger與曾鄒國瑄聯繫後，於109
      年6月28日5時3分許，在花蓮縣吉安鄉公所旁停車場，販
      賣第三級毒品氟硝西泮（下稱FM2）2顆與曾鄒國瑄，曾鄒
      國瑄當場交付200元與曾楷峰。
二、曾楷峰未經許可，基於持有具殺傷力之非制式手槍、子彈之
    犯意，於109年3月12日下午某時，在花蓮縣花蓮市海濱街南
    濱公園某處，以3萬元之對價向「蘇承奇」購買如附表二所
    示之具有殺傷力之槍枝1枝及子彈3顆而持有之，至109年7月
    21日16時25分許，經警持本院核發之搜索票執行搜索，當場
    扣得如附表二所示之槍枝1枝（含彈匣1個）及子彈3顆。
三、曾楷峰基於意圖販賣而持有混合第三級二種以上及第四級毒
    品之犯意，於109年7月17日14時20分許，在花蓮縣○○市○○街
    00號芒果旅店前，以2萬2000元之對價，向蘇德林購買含有
    混合第三級毒品4-甲基甲基卡西酮、3,4-亞甲基雙氧苯基乙
    基胺丁酮及第四級毒品硝西泮之咖啡包100包而持有之，至
    同年月21日16時25分許，經警持本院核發之搜索票執行搜索
    ，當場扣得如附件一所示剩餘之咖啡包72包。
    理  由
甲、有罪部分
壹、證據能力
    按被告以外之人於審判外之言詞或書面陳述，除法律有規定
    者外，不得作為證據；被告以外之人於審判外之陳述，雖不
    符前4條之規定，而經當事人於審判程序同意作為證據，法
    院審酌該言詞陳述或書面陳述作成時之情況，認為適當者，
    亦得為證據，刑事訴訟法第159條第1項、第159條之5第1項
    分別定有明文。查就檢察官所提出之供述證據，被告曾楷峰
    及其辯護人對於證據能力部分表示同意作為證據等語（見本
    院訴字卷第76頁），本院審酌該等證據核無違法取證或證明
    力顯然過低之情事，依各該陳述作成時之狀況並無不適當或
    顯不可信之情形，自均得為證據，合先敘明。
貳、得心證之理由　　
一、犯罪事實一
　(一)就犯罪事實一之部分，業據被告坦承不諱，核與證人邱垣
      勳、劉邦傑、曾鄒國瑄之證述大致相符（警053號卷第52
      頁、第71頁、第76頁至第78頁、第85頁至第86頁，他359
      號卷第74頁至第76頁，偵220號卷第32頁、第51頁至第52
      頁），且自證人邱垣勳處扣得之咖啡包經鑑驗後，確含有
      4-甲基甲基卡西酮之成分，有本院108年度聲搜字第333號
      搜索票、證人邱垣勳之扣押物品收據、内政部警政署刑事
      警察局108年12月20日刑鑑字第1088016270號鑑定書附卷
      可稽（見警053號卷第第101頁，偵220號卷第59頁、第62
      頁），復有Messenger對話紀錄截圖在卷可佐（見警053號
      卷第27頁），足認被告此部分自白與事實相符。
　(二)又按被告或共犯之自白，不得作為有罪判決之唯一證據，
      仍應調查其他必要之證據，以察其是否與事實相符，刑事
      訴訟法第156條第2項定有明文。公訴意旨雖認被告就犯罪
      事實一(一)係與「蘇德林」共同販賣第三級毒品與證人邱
      垣勳，且販賣數量為100包之咖啡包，並敘明「蘇德林」
      另由司法警察追查中。惟查：
　　1.證人邱垣勳於警詢及偵訊中均證稱：我於108年11月18日1
      4時至15時前、後，在花蓮縣吉安鄉楓林步道附近，跟被
      告以1包300元之對價，購買咖啡包80包，我拿了咖啡包之
      後，還沒有給他錢，是被告親手把毒品交給我等語（見警
      053號卷第76頁至第77頁，他359號卷第75頁至第76頁），
      是證人邱垣勳已明確表示其購買毒品之對象為被告，且購
      買之數量僅80包。
　　2.又證人蘇德林於本院審理時證稱：我沒有請被告幫我賣咖
      啡包給他人，我咖啡包給被告，他自己要怎麼賣還是做什
      麼，我一律不知道也不會去管，我入監後，沒有警察來問
      過我共同販賣咖啡包給證人邱垣勳的事等語（見本院訴字
      卷第303頁至第304頁），是除證人蘇德林否認與被告共同
      販賣第三級毒品外，亦可知司法警察根本未追查本案有無
      共同正犯。
　　3.綜上，上述公訴意旨所指部分，除被告自白外，並無其他
      證據證明本案被告係與他人共同販賣，亦無其他證據證明
      被告販賣之數量為100包，是公訴意旨認定被告與他人共
      同販賣100包咖啡包等情，容有誤會，應更正為被告單獨
      販賣80包咖啡包與證人邱垣勳。又起訴書就犯罪事實一之
      犯罪時間僅記載108年11月18日下午，依證人邱垣勳之證
      述，得特定時間為同日14時至15時，爰逕予補充更正之；
      至起訴書誤載犯罪事實一之咖啡包同時含有FM2及3,4-亞
      甲基雙氧苯基乙基胺丁酮成分，業經公訴人當庭更正（見
      本院訴字卷第72頁），併予更正之。
二、犯罪事實二
  (一)就犯罪事實二之部分，亦據被告坦承不諱，且有本院109
      年度聲搜字第194號搜索票、被告之搜索扣押筆錄、扣押
      物品目錄表、扣押物品收據、槍枝初步檢視報告表、現場
      照片存卷可證（見警706號卷第33頁至第43頁、第47頁至
      第52頁、第82頁至第84頁、第89頁至第91頁），復有扣案
      如附表二所示之槍枝1枝（含彈匣1個）、子彈3顆為證，
      上開槍枝、子彈經鑑驗，認槍枝係非制式手槍，由仿手槍
      外型製造之搶枝，組裝已貫通之金屬槍管而成，擊發功能
      正常，可供擊發適用子彈使用，認具殺傷力；子彈均係口
      徑9x19mm制式子彈，經試射均可擊發，認具均殺傷力等情
      ，有内政部警政署刑事警察局109年10月7日刑鑑字第1090
      084223號鑑定書、110年10月15日刑鑑字第1100088033號
      函在卷可憑（見偵155號卷第83頁至第88頁，本院訴字卷
      第246頁），亦證被告此部分自白與事實相符，堪以採信
      。
　(二)再查，上開槍枝之槍口動能與部分制式手槍之槍口動能相
      近，有上開內政部警政署刑事警察局函文附卷可佐，故上
      開槍枝之殺傷力相當於制式槍枝乙節，亦堪認定。又被告
      取得上開槍枝、子彈之時間，經公訴人當庭更正為109年3
      月12日（見本院訴字卷第73頁），爰逕予更正之。
三、犯罪事實三
  (一)就犯罪事實三，同據被告坦承不諱，且有上開本院109年
      度聲搜字第194號搜索票、被告之搜索扣押筆錄、扣押物
      品目錄表、扣押物品收據附卷可參，並有現場照片在卷可
      查（見警706號卷第81頁至第84頁、第86頁至第88頁），
      並有扣案如附件一所示之咖啡包為證，上開咖啡包經鑑驗
      含有4-甲基甲基卡西酮、3,4-亞甲基雙氧苯基乙基胺丁酮
      及硝西泮成分，此則有内政部警政署刑事警察局109年10
      月13日刑鑑字第1090081482號鑑定書存卷可考（見毒偵卷
      第67頁至第68頁），足認被告此部分自白亦與事實相符，
      可堪採信。
　(二)又起訴書並未載明被告取得上開咖啡包之時間、地點，此
      部分經被告自承係於搜索前幾日在芒果旅店，以2萬2000
      元之對價向蘇德林購買而得（見本院訴字卷第74頁），且
      有被告與另案被告蘇德林之通訊軟體LINE對話紀錄截圖附
      卷可證（見警706號卷第63頁），就此部分另案被告蘇德
      林販賣第三級毒品與被告之犯行，亦經本院判決確定在案
      ，有本院110年度原訴字第2號刑事判決存卷可佐（見本院
      訴字卷第250頁至第255頁），是就被告取得扣案如附件一
      所示之咖啡包之時間、地點及方式均堪認定，爰補充更正
      如犯罪事實三所載。
四、綜上所述，本案事證明確，被告犯行均堪認定，應依法論罪
    科刑。
參、論罪科刑
一、按行為後法律有變更者，適用行為時之法律，但行為後之法
    律有利於行為人者，適用最有利於行為人之法律，刑法第2
    條第1項定有明文。被告為事實欄一所示之行為後，毒品危
    害防制條例第4條第3項業於109年1月15日修正公布，並於同
    年7月15日生效施行。修正後之規定提高罰金刑，並未對被
    告有利，自應適用行為時即修正前毒品危害防制條例第4條
    第3項之規定。次按未經許可持有槍彈為繼續犯，於其終止
    持有之前，犯罪行為仍在繼續實施之中，其間法律縱有變更
    ，但其行為既繼續實施至新法施行以後，自無行為後法律變
    更，應無新舊法比較之問題，而應適用其行為終止時之現行
    槍砲彈藥刀械管制條例及刑法論處（最高法院89年度台非字
    第186號刑事判決意旨參照）。核被告犯罪事實一所為，均
    係犯修正前毒品危害防制條例第4條第3項之販賣第三級毒品
    罪；犯罪事實二所為，係犯槍砲彈藥刀械管制條例第7條第4
    項未經許可持有可發射子彈具有殺傷力之非制式手槍罪、同
    條例第12條第4項之未經許可持有子彈罪；犯罪事實三係犯
    毒品危害防制條例第9條第3項、第5條第3項、第4項之意圖
    販賣而持有混合第三級、第四級二種以上毒品罪。
二、被告係以一持有行為，同時觸犯非法持有可發射子彈具殺傷
    力之非制式手槍罪、非法持有子彈罪，為想像競合犯，應依
    刑法第55條規定，從一重論以非法持有可發射子彈具殺傷力
    之非制式手槍罪。被告以一行為犯意圖販賣而持有混合第三
    級、第四級二種以上毒品罪，為想像競合犯，應依刑法第55
    條之規定，從一情節較重之意圖販賣而持有混合第三級二種
    以上毒品罪處斷。被告所犯4罪，犯意各別，行為互殊，應
    分論併罰。
三、又犯罪事實三部分，被告於偵訊時即坦承該次購入之毒品，
    部分為自己施用，部分係為販賣使用等語（偵117號卷第284
    頁），又被告係1次購入100包，業認定如前，其購入之數量
    龐大，顯與自行施用有別，足以補強被告上開自白，且經鑑
    驗含有第三級及第四級毒品，亦認定如前，是此部分應認被
    告係犯毒品危害防制條例第9條第3項、第5條第3項、第4項
    之意圖販賣而持有混合第三級、第四級二種以上毒品罪，公
    訴意旨認被告此部分係犯毒品危害防制條例第11條第5項持
    有第三級毒品純質淨重20公克以上之罪，容有誤會，惟起訴
    事實同一，並經本院於審理時踐行罪名變更之告知程序（見
    本院訴字卷第418頁），應無礙被告防禦權之行使，自應予
    變更起訴法條。
四、刑之加重減輕
　(一)犯罪事實一
　　  被告就犯罪事實一於偵查及審理時均坦承犯行（見偵117
      號卷第172頁、第281頁至第282頁、第284頁，本院訴字卷
      第71頁、第160頁、第427頁），故就犯罪事實一之部分，
      均依修正前毒品危害防制條例第17條第2項之規定減輕其
      刑。又被告雖就犯罪事實一(二)之部分供出來源並查獲為
      另案被告金誌綸，惟所查獲者並非本次販賣之FM2（詳如
      後述），自無從適用同條例第1項之規定予以減刑。
　(二)犯罪事實二
　　　犯罪事實二之部分並未因被告之供述而查獲槍枝來源，有
      花蓮縣警察局花蓮分局110年4月29日花市警刑字第110001
      1227號函在卷可參（見本院訴字卷第216頁），自無從依
      槍砲彈藥刀械管制條例第18條第4項之規定減輕其刑；惟
      被告持有之槍彈數量非鉅，又未曾持以為其他犯罪行為，
      且係在被告房內置物櫃中查獲，並非隨身攜帶，亦即並非
      處於隨時可供使用之狀態，認被告持有槍彈之情節非重、
      惡性有限，然被告所犯未經許可持有可發射子彈具有殺傷
      力之非制式手槍罪，最輕本刑為5年以上有期徒刑，量以
      最低刑度仍與被告所犯情節顯不相當，有情輕法重之處，
      爰依刑法第59條之規定，減輕其刑。　　
　(三)犯罪事實三　
　　  被告犯意圖販賣而持有混合第三級二種以上毒品罪，依毒
      品危害防制條例第9條第3項規定，適用意圖販賣而持有第
      三級毒品之法定刑，並加重其刑。被告供出其毒品來源並
      因而查獲另案被告蘇德林，且經本院判決確定，業如前述
      ，自應依毒品危害防制條例第17條第1項之規定，減輕其
      刑，且被告就此部分事實亦於偵查及審理時坦承犯行（見
      偵117號卷第284頁，本院訴字卷第71頁、第160頁、第427
      頁），爰依同條例第17條第2項之規定遞減其刑，並依法
      先加後減之。
五、爰審酌被告年紀甚輕卻不思正途又誤交損友，自身定力不足
    而未能抵擋誘惑，致偏離正途而觸犯刑章，犯後初始又否認
    犯行，所為確值非難。惟念被告終能坦承犯行並供出其毒品
    來源，犯後態度尚可，且考量被告本身患有注意力不足過動
    症，母親罹有精神疾病，有診斷證明書、重大傷病證明卡、
    受理失蹤案件人口登記表附卷可佐（見本院訴字卷第83頁、
    第105頁至第107頁），可見被告之成長過程並非順遂，又未
    能充分獲得母親之陪伴與支持，以致思想、行為有所偏差，
    然尚無強烈之法敵對意識，兼衡其販賣毒品之數量、持有槍
    彈及毒品之數量及種類、高職肄業之智識程度、家庭經濟狀
    況普通、從事金紙加工工作、無須扶養他人等一切情狀（見
    本院卷第429頁），量處如附表一主文欄所示之刑，並諭知
    罰金易服勞役之折算標準，復依其所犯各罪相距之時間、性
    質、總體法益侵害之程度，就有期徒刑部分定其應執行刑如
    主文所示。
六、沒收
　(一)被告犯罪事實一(二)因販賣FM2所得之200元為其犯罪所得
      ，應依刑法第38條之1第1項前段、第3項之規定宣告沒收
      ，於全部或一部不能沒收或不宜執行沒收時，追徵其價額
      。扣案搭載門號0000000000號之iPhoneXR手機1支（含SIM
      卡1張），為被告所有供其販賣FM2所用之物，爰依毒品危
      害防制條例第19條第1項之規定沒收，且該手機業已扣案
      ，並無不能沒收之情形，即毋庸再諭知追徵其價額，併予
      敘明。
　(二)按違禁物，不問屬於犯罪行為人與否，沒收之，刑法第38
      條第1項定有明文。本案扣案如附表二所示具有殺傷力之
      非制式手槍1枝（含彈匣1個），屬槍砲彈藥刀械管制條例
      所列管之違禁物；扣案如附件一所示之咖啡包，含有第三
      級、第四級毒品，屬毒品危害防制條例所列管之違禁物，
      且承裝毒品之包裝袋72只與沾染之毒品無法析離，均應依
      刑法第38條第1項規定沒收。至送鑑定時業經試射之子彈3
      顆，既因試射擊發，所餘已非原貌之彈頭、彈殼，應認喪
      失子彈之作用及性質而不具殺傷力，已非違禁物，及鑑驗
      用罄之毒品既已滅失，均毋庸宣告沒收。
乙、無罪部分
一、公訴意旨略以：被告於如附表三所示之時間、地點，販賣含
    有FM2、4-甲基甲基卡西酮、3,4-亞甲基雙氧苯基乙基胺丁
    酮之咖啡包與證人曾鄒國瑄、吳俐蓉共5次；及於109年7月2
    1日16時25分許，經警執行搜索，查獲FM2共20顆（總重6.82
    公克）。因認被告此部分亦涉犯毒品危害防制條例第4條第3
    項之販賣第三級毒品罪、修正前毒品危害防制條例第11條第
    5項持有第三級毒品純質淨重20公克以上等語。
二、按犯罪事實應依證據認定之，無證據不得認定犯罪事實。又
    不能證明被告犯罪者，應諭知無罪之判決，刑事訴訟法第15
    4條第2項、第301條第1項分別定有明文。
三、公訴意旨認被告構成此部分犯行，無非係以被告之供述、證
    人曾鄒國瑄、吳俐蓉、合作金庫商業銀行花蓮分行歷史交易
    明細查詢單為其論據。
四、訊據被告固坦承此部分犯行，惟查：
  (一)附表三販賣第三級毒品部分
　　1.被告與證人曾鄒國瑄、吳俐蓉固坦承有如附表三所示之交
      易行為，然本案不論被告或證人曾鄒國瑄、吳俐蓉，均無
      證據證明其等有能力識別第三級毒品之成分，證人曾鄒國
      瑄甚且於偵訊時證稱：喝了以後身體沒什麼明顯感受等語
      （見他359號卷資料袋第5頁），則被告販賣與證人曾鄒國
      瑄之咖啡包究竟有無含有毒品成分，並非無疑。又證人吳
      俐蓉於偵詢時雖證稱：不知道咖啡包的內容、成分有哪些
      ，喝完感到頭暈等語（見他359號卷第107頁），惟證人曾
      鄒國瑄則證稱：看被告因咖啡包心情變得亢奮的樣子，所
      以想嘗試看看等語（見他359號卷資料袋第4頁至第5頁）
      ，與證人吳俐蓉所述服用咖啡包之反應並不相同，可見證
      人吳俐蓉所生之頭暈反應是否為咖啡包之內容物所致亦屬
      不明。
　  2.次查，證人曾鄒國瑄之採尿送驗紀錄雖呈第三級毒品之陽
      性反應，有慈濟大學濫用藥物檢驗中心109年8月28日慈大
      藥字第109082818C號函所附鑑定書存卷可參（見偵117號
      卷第265頁），惟其採尿時間為109年7月20日，此則有勘
      察採證同意書、尿液檢體採集送驗紀錄表在卷可查（見偵
      117號卷第261頁至第263頁），而證人曾鄒國瑄證稱：2次
      購入咖啡包，均於購入當天施用完畢等語（見他359號卷
      資料袋第5頁），是證人曾鄒國瑄上開尿液送驗結果，顯
      然與自被告購得之咖啡包無關甚明。
　  3.又如附表三所示之時間，與前述犯罪事實一(一)間隔相當
      時間，無證據證明公訴意旨所認被告此部分販賣之毒品與
      犯罪事實一(一)之毒品為同一批，且公訴意旨所指此部分
      犯行之犯罪時間均在犯罪事實三以前，自不能認被告附表
      三之犯行所販賣之毒品成分內容即與犯罪事實三相同。換
      言之，公訴意旨並無證據證明被告販賣與證人曾鄒國瑄、
      吳俐蓉之咖啡包含有FM2、4-甲基甲基卡西酮、3,4-亞甲
      基雙氧苯基乙基胺丁酮之成分。
　  4.被告本身並非咖啡包之製造者，則其內究竟有無毒品、含
      有第幾級之毒品、含有何種毒品，實無從知曉。毒品咖啡
      包不同於海洛因、甲基安非他命、FM2等毒品，成分、外
      觀相對單一，有一定毒品成癮程度者即有識別能力，而毒
      品咖啡包之特殊性即在於內容物難以辨識，甚至可能摻有
      多種毒品以達到不同程度之服用效果，是一般人並無能力
      區別其成分與內容。則本案被告販售與證人曾鄒國瑄、吳
      俐蓉之咖啡包，在未扣案或有即時之尿液檢驗證明之情況
      下，實無從論斷被告究竟是販賣第一級毒品、第二級毒品
      、第三級毒品、第四級毒品，乃至於根本尚未被列管之新
      興毒品，或完全不含毒品，此觀本案犯罪事實一(一)與犯
      罪事實三咖啡包之鑑驗結果有所差異即明。故一般買家對
      於咖啡包中之毒品成分實無識別能力，自不能徒憑被告坦
      承犯行、證人證稱有交易，即認被告之行為構成販賣第三
      級毒品之罪。
　  5.末查，依罪疑唯輕原則，本案既無證據證明販賣與證人曾
      鄒國瑄、吳俐蓉之咖啡包內有無毒品或有何種毒品，自應
      採對被告有利之解釋，認咖啡包內並無毒品，則縱使被告
      販賣與證人曾鄒國瑄、吳俐蓉之咖啡包，價格高於市售飲
      品數倍，被告及證人曾鄒國瑄、吳俐蓉主觀上均認知咖啡
      包內可能含有毒品，惟被告並無識別咖啡包成分之能力，
      業如前述，是被告既無法查悉其交易之標的實非毒品，被
      告本身亦僅係咖啡包之買家，而非咖啡包之製造者，則依
      據被告著手於本案犯罪構成要件之實行過程，綜合被告行
      為時客觀上通常一般人所認識及被告主觀上特別認識之事
      實，本諸客觀上一般人依其知識、經驗及觀念所公認之因
      果法則，被告既僅能取得不含毒品成分之咖啡包，則對於
      販賣第三級毒品之犯罪結果客觀上並無法實現，其行為未
      至侵害法益之程度，且自始亦無發生危險之可言，自亦不
      構成販賣第三級毒品未遂罪。
　(二)持有FM2部分　　
　　1.查起訴書記載被告於109年7月21日16時25分許，經警執行
      搜索，扣得FM2共20顆（總重6.82公克）乙節，經本院向
      花蓮地方檢察署檢察官確認此部分亦屬犯罪事實，惟認其
      持有行為為被告販賣第三級毒品之行為所吸收，有論告書
      在卷可佐（見本院訴字卷第352頁、第376頁），是本院自
      應就被告持有上開FM2之行為為論斷。
　　2.然查，單純持有第三級毒品純質淨重未達一定重量之行為
      並不構成犯罪，此觀毒品危害防制條例第11條之規定自明
      。而被告販賣FM2與證人曾鄒國瑄時，斯時毒品危害防制
      條例第11條第5項須持有第三級毒品純質淨重二十公克以
      上方構成犯罪，則被告於109年6月28日販賣FM2與曾鄒國
      瑄時，其持有FM2之行為不構成犯罪，自無被販賣行為吸
      收之理。
　　3.又本案扣得之FM2為19.5顆而非20顆，此觀察現場照片及
      扣案之FM2即明（見警706號卷第88頁），起訴書所載顯然
      有誤；而另案被告金誌綸於109年4月至5月間因罹患焦慮
      症而至診所就診取得含FM2之服爾眠藥錠，嗣被告以1000
      元之對價向另案被告金誌綸購得含FM2服爾眠20顆等情，
      為花蓮地方檢察署檢察官所認定，有臺灣花蓮地方檢察署
      110年度偵字第1570號不起訴處分書存卷可憑（本院訴字
      卷第294頁至第296頁），觀上開不起訴處分書所引用之慈
      濟大學濫用藥物檢驗中心109年8月21日慈大藥字第109082
      169號函所附鑑定書，與本案對扣案之FM2所為之鑑定書為
      同一（見毒偵卷第75頁），可信本案扣得之FM2共19.5顆
      ，即係該次向另案被告金誌綸所購得，除被告已服用之0.
      5顆外，均已為警所扣案，自無可能再販售給證人曾鄒國
      瑄，故本案扣得之FM2共19.5顆顯然非犯罪事實一(二)所
      剩餘。
　　4.末查，上開鑑定書並未鑑驗純質淨重，是本案並無證據證
      明扣案之FM2純質淨重達5公克以上，自亦無從認定被告於
      109年7月21日查獲被告持有扣案之FM2涉犯毒品危害防制
      條例第11條第5項持有第三級毒品純質淨重5公克以上之罪
      。
五、綜上所述，檢察官既無法舉證證明被告所交付與證人曾鄒國
    瑄、吳俐蓉之咖啡包確實含有FM2、4-甲基甲基卡西酮、3,4
    -亞甲基雙氧苯基乙基胺丁酮之第三級毒品成分，其所舉證
    據不足以證明被告確有販賣第三級毒品之犯行，其所憑事證
    ，亦未達於通常一般人均不至於有所懷疑而確信其已臻真實
    之程度，且被告此部分行為屬於刑法第26條之不能未遂犯，
    此外，亦無證據證明被告持有扣案之FM2構成犯罪，自均應
    為無罪之諭知。
據上論斷，應依刑事訴訟法第299條第1項前段、第300條、第301
條第1項，判決如主文。
本案經檢察官戴瑞麒提起公訴，檢察官簡淑如到庭執行職務。
中　　華　　民　　國　　111 　年　　4 　　月　　27　　日
　　　　　　    　刑事第二庭  審判長  法　官  黃英豪
                                      法  官  蔡瑞紅
                                      法  官  黃夢萱
以上正本證明與原本無異。
如不服本判決應於收受送達後20日內向本院提出上訴書狀，並應
敘述具體理由。其未敘述上訴理由者，應於上訴期間屆滿後20日
內向本院補提理由書(均須按他造當事人之人數附繕本)「切勿逕
送上級法院」。
辯護人依據刑事訴訟法第346條、公設辯護人條例第17條及律師
法第32 條第2項、第36條等規定之意旨，尚負有提供法律知識、
協助被告之義務（含得為被告之利益提起上訴，但不得與被告明
示之意思相反）。
因疫情而遲誤不變期間，得向法院聲請回復原狀。
中　　華　　民　　國　　111 　年　　4 　　月　　27　　日
                                      書記官  張亦翔
附錄本案論罪科刑法條全文
修正前毒品危害防制條例第4條第3項
製造、運輸、販賣第三級毒品者，處七年以上有期徒刑，得併科
新臺幣七百萬元以下罰金。
毒品危害防制條例第5條第3項、第4項
意圖販賣而持有第三級毒品者，處三年以上十年以下有期徒刑，
得併科新臺幣三百萬元以下罰金。
意圖販賣而持有第四級毒品或專供製造、施用毒品之器具者，處
一年以上七年以下有期徒刑，得併科新臺幣一百萬元以下罰金。
毒品危害防制條例第9條第3項
犯前五條之罪而混合二種以上之毒品者，適用其中最高級別毒品
之法定刑，並加重其刑至二分之一。
槍砲彈藥刀械管制條例第7條第4項
未經許可，持有、寄藏或意圖販賣而陳列第一項所列槍砲、彈藥
者，處五年以上有期徒刑，併科新臺幣一千萬元以下罰金。
槍砲彈藥刀械管制條例第12條第4項
未經許可，持有、寄藏或意圖販賣而陳列子彈者，處五年以下有
期徒刑，併科新臺幣三百萬元以下罰金。
附表一：
編號 犯罪事實 主文 1 一(一) 曾楷峰犯販賣第三級毒品罪，處有期徒刑肆年。 2 一(二) 曾楷峰犯販賣第三級毒品罪，處有期徒刑參年陸月。未扣案之犯罪所得新臺幣貳佰元沒收，於全部或一部不能沒收或不宜執行沒收，追徵其價額；扣案搭載門號0000000000號之iPhoneXR手機壹支（含SIM卡壹張）沒收。 3 二 曾楷峰未經許可持有可發射子彈具有殺傷力之非制式手槍罪，處有期徒刑貳年捌月，併科罰金新臺幣壹萬元，罰金如易服勞役，以新臺幣壹仟元折算壹日。扣案如附表二編號1所示之非制式手槍壹枝沒收。 4 三 曾楷峰犯意圖販賣而持有第三級毒品而混合二種以上毒品罪，處有期徒刑壹年。扣案如附件一所示之咖啡包（含包裝袋）均沒收。 
附表二：
編號 扣案物 鑑驗結果 備註 1 非制式手槍1枝（槍枝管制編號0000000000） 認係非制式手槍，由仿手槍外型製造之槍枝，組裝已貫通之金屬槍管而成，擊發功能正常，可供擊發適用子彈使用，認具殺傷力。 内政部警政署刑事警察局109年10月7日刑鑑字第1090084223號鑑定書（見偵155號卷第83頁）。 內政部警政署刑事警察局110年10月15日刑鑑字第1100088033號函（見本院訴字卷第246頁）。 2 制式子彈3顆 認係口徑9x19mm制式子彈，3顆均經試射，可擊發，認具殺傷力。  
附表三：
編 號 交易對象 交易時間、地點 毒品種類及數量 交易金額 （新臺幣） 1 曾鄒國瑄 109年4月14日深夜，在花蓮縣吉安鄉鄉公所旁停車場。 毒品咖啡包3包 1200元 2 曾鄒國瑄 109年5月3日晚上，同上址。 毒品咖啡包1包 500元 3 吳俐蓉 109年5月12日下午，在花蓮縣吉安鄉吉安路2段、吉昌一街口路邊，由女友前往交付毒品。 毒品咖啡包2包 800元 4 吳俐蓉 109年5月13日下午，在花蓮縣吉安鄉吉昌一街、中興路343巷口。 毒品咖啡包4包 1200元 5 吳俐蓉 109年7月7日下午，在花蓮縣○○市○○○路00號旁 毒品咖啡包2包 600元 
附件一：